---
title: "Sample_analysis"
output: html_document
---

```{r setup, include=FALSE}
knitr::opts_chunk$set(echo = TRUE)
```

Import libraries
```{r}
library(Seurat)
library(tximport)
library(ggplot2)
#Librairie nécessaire pour faire la corrélation
#install.packages("corrplot")
library(corrplot)
```

Create table with the names of the samples
```{r}
samples <- matrix(c("SRR8257100",
"SRR8257101",
"SRR8257102",
"SRR8257103",
"SRR8257104",
"SRR8257105",
"SRR8257106"), ncol=1, byrow=TRUE)
samples<-as.table(samples)
samples
```

Retrieving data to analyze
```{r}
files <- file.path(
  paste("~/mydatalocal/tp_ngs_scarabi/data/Alevin_complete/quant/",samples,"/alevin/quants_mat.gz", sep=""))
file.exists(files)
```

A list containing a matrix for every sample. The matrix contains the gene count for every cell
```{r}
txis <- lapply(files, function(f) tximport(files = f, type="alevin"))
```

Creating Seurat objects
```{r}
seu_objs <- lapply(seq_along(txis), function(i){
  s <- CreateSeuratObject(counts = txis[[i]]$counts , min.cells = 3, min.features = 200, project = samples[i]) 
  })


scarabWT <- merge(x = seu_objs[[1]], y = unlist(seu_objs[2:4], recursive = F), add.cell.ids = samples[1:4])
```


QC and selecting cells for further analysis
```{r}
scarabWT[["percent.mt"]] <- PercentageFeatureSet(scarabWT, pattern = "ATM")
scarabWT[["percent.chloro"]] <- PercentageFeatureSet(scarabWT, pattern = "ATC")
```

Visualization
```{r}
VlnPlot(scarabWT, features = c("nFeature_RNA", "nCount_RNA", "percent.mt", "percent.chloro"), ncol = 4)
```
Selecting cells by selecting only a certain percentage based on the percentage of mitochondrial genes in the cells
```{r}
quant<-quantile(scarabWT[["percent.mt"]]$percent.m, 0.95)
```

Selection des cellules remplissant certaines conditions :
Les 95% de cellules ayant le pourcentage de gènes mitochondriaux les plus bas
Les cellules ayant moins de 0,2% de gènes chloroplastiques 
```{r}
scarabWT <- subset(scarabWT, subset = percent.mt < quant & percent.chloro<0.2)
```

Visualization
```{r}
VlnPlot(scarabWT, features = c("nFeature_RNA", "nCount_RNA", "percent.mt", "percent.chloro"), ncol = 4)
```
Nombre de cellules par échantillon
```{r}
table(scarabWT$orig.ident)
```

Normalizing the data
```{r}
scarabWT <- NormalizeData(scarabWT, normalization.method = "LogNormalize", scale.factor = 10000)
#scale factor : facteur multiplicatif pour que les résultats soient plus faciles à lire
```

Selection of the highly variable genes. Threshhold at 8000 cells
```{r}
scarabWT <- FindVariableFeatures(scarabWT, selection.method = "vst", nfeatures = 8000)
```

Scaling the data
```{r}
all.genes <- rownames(scarabWT)
scarabWT <- ScaleData(scarabWT, features = all.genes)
```


Performing PCA 
```{r}
scarabWT <- RunPCA(scarabWT, features = VariableFeatures(object = scarabWT))
```
Visualization of PCA results
```{r}
print(scarabWT[["pca"]], dims = 1:5, nfeatures = 5)
VizDimLoadings(scarabWT, dims = 1:2, reduction = "pca")
```

```{r}
DimPlot(scarabWT, reduction = "pca")

```

```{r}
DimHeatmap(scarabWT, dims = 1:15, cells = 500, balanced = TRUE)
```

JackStraw
```{r}
#scarabWT <- JackStraw(scarabWT, num.replicate = 100)
#scarabWT <- ScoreJackStraw(scarabWT, dims = 1:40)
#JackStrawPlot(scarabWT,dims=1:40, xmax=1, ymax=1)
```

Elbow plot to see the contribution of each PC in the sample
```{r}
ElbowPlot(scarabWT)
```
Neighbors : remplit un graphe avec distance entre cellules
Clusters : couper le graphe pour obtenir des paquets
UMAP : representation de ça. Garde le 
```{r}
scarabWT <- FindNeighbors(scarabWT, dims = 1:10)
scarabWT <- FindClusters(scarabWT, resolution = 0.5)
```

```{r}
scarabWT <- RunUMAP(scarabWT, dims = 1:10, return.model = T)
```
```{r}
umapplot<-DimPlot(scarabWT, reduction = "umap")
ggsave(umapplot,file="~/mydatalocal/tp_ngs_scarabi/results/Featureplot/umap.png",width=20,height=20,units="cm") 
```

Import markers
```{r}
markers<-read.table("~/mydatalocal/tp_ngs_scarabi/data/Markers.csv",sep="\t",h=T)
markers
```


```{r}
markers$Locus<-gsub(" ","",markers$Locus)
markers$Preferential.expression.in.root<-gsub(" ","",markers$Preferential.expression.in.root)
#pour retirer les espaces en trop dans le nom des features
```


```{r}

markers$Preferential.expression.in.root<-gsub("/"," ",markers$Preferential.expression.in.root) #on retire les slash du nom du cell type parce que l'ordinateur va penser que c'est un path
celltypes<-unique(markers$Preferential.expression.in.root)
celltypes
```


```{r}


sapply(celltypes,function(x){
  
  f<-FeaturePlot(scarabWT, features = markers[markers$Preferential.expression.in.root==x,]$Locus)
  ggsave(f,file=paste0("~/mydatalocal/tp_ngs_scarabi/results/Featureplot/",x,".png"),width=40,height=40,units="cm") 
})

```


Creates a file with the combined expression of the top markers of each cell type 
```{r}

datascore<- data.frame(sapply(celltypes,function(x){ 
  
  gene<-markers[markers$Preferential.expression.in.root==x,]$Locus
  
  score=colMeans(scarabWT@assays$RNA[gene,])}))
names(datascore)<-make.names(celltypes)
scarabWT <- AddMetaData(scarabWT, metadata = datascore)
g<-FeaturePlot(scarabWT, features=names(datascore))
ggsave(g,file = "~/mydatalocal/tp_ngs_scarabi/results/Featureplot/combined_umap.png",width=40,height=40,units="cm")
```


# Other annotation method


Downloading metadata to get all sample names
```{r}
samps<-read.table("~/mydatalocal/tp_ngs_scarabi/data/Clean_transcriptome/metadata_Li2016.txt", sep="\t")
head(samps)
ech<-samps$V1
ech
```

```{r}
files <- file.path(
  paste("~/mydatalocal/tp_ngs_scarabi/data/Clean_transcriptome/",ech,"/quant.sf", sep=""))
files<-files[file.exists(files)]
files
```


```{r}

txp2gene<-read.table("~/mydatalocal/tp_ngs_scarabi/data/Transcriptome/txp2gene.tsv")
names(txp2gene)<-c("TXNAME","GENEID")
txp2gene<-unique(txp2gene) #conserve uniquement les lignes uniques
head(txp2gene)
```


```{r}
txis2 <- lapply(files, function(f) {
  tab<- tximport(files = f, type="salmon", tx2gene=tx2gene)
  return(tab$abundance)
  })
tabpur<-as.data.frame(txis2)
```

```{r}
ech
```
Obtenir nom des échantillons dans le tableau
```{r}
ech2=sapply(files,function(f){strsplit(f,"/")[[1]][6]})
```


```{r}
names(tabpur)<-make.names(ech2)
head(tabpur)
```


```{r}
df<-data.frame(txis2)

```


```{r}
head(df)
```


```{r}

head(scarabWT)

```

```{r}

avgex<-AverageExpression(scarabWT)

```


```{r}
head(avgex)
```

```{r}
scarabWT_avg=data.frame(avgex)
```

```{r}
head(scarabWT_avg)
```

```{r}
#On fait attention aux noms des gènes présents, car on n'a pas exactement les mêmes
genes_scarabi <- rownames(scarabWT_avg)
genes_li <- rownames(tabpur)
genes_common <- genes_scarabi[genes_scarabi%in%genes_li]
```

```{r}
countsLi_norm_avg_alt_sum_c <- tabpur[genes_common,]
scarabWT_avg_c <- scarabWT_avg[genes_common,]

```


```{r}
#On calcule la matrice de corrélation entre les clusters et les samples
corLi_scarab_spearman <- cor(scarabWT_avg_c,countsLi_norm_avg_alt_sum_c,method="spearman")
corrplot(corLi_scarab_spearman, method="color", is.corr=F)
```

```{r}
head(corLi_scarab_spearman)
```


```{r}

#Librairie nécessaire pour faire la corrélation
#install.packages("corrplot")
#library(corrplot)
install.packages("network")
library(network)

#On calcule la matrice de corrélation entre les clusters et les samples
corLi_scarab_spearman <- cor(scarabWT_avg_c,countsLi_norm_avg_alt_sum_c,method="spearman")

colnames(corLi_scarab_spearman) <- lapply(colnames(corLi_scarab_spearman), function(name){samps[samps$V1==name,3]})

corrplot(corLi_scarab_spearman, method="color", is.corr=F, tl.col = as.color(colnames(corLi_scarab_spearman)))

```
```{r}
cluster.id <- max.col(corLi_scarab_spearman)
sample_names<-names(corLi_scarab_spearman)[cluster.id] #selectionne que les noms qui sotn dans cluster ID
```

```{r}
sample_names
```



```{r}
corLi_scarab_spearman<-as.data.frame(corLi_scarab_spearman)
names<-names(corLi_scarab_spearman)

corLi_select<-corLi_scarab_spearman[,!names(corLi_scarab_spearman)%in%c("whole root","whole root 1")] #conserve toutes les colonnes sauf les "whole root"

names(corLi_select)
```
```{r}
corLi_select
```


```{r}
sample_names

```


```{r}

names(sample_names) <- levels(scarabWT)
scarabWT <- RenameIdents(scarabWT, sample_names)
DimPlot(scarabWT, reduction = "umap", label = TRUE, pt.size = 0.5) + NoLegend()


```


# Mutant analysis 

```{r}
fileM <- "~/mydatalocal/tp_ngs_scarabi/data/Alevin_complete/quant/SRR8257106/alevin/quants_mat.gz"
file.exists(fileM)
```

```{r}
mut<-tximport(files = fileM, type="alevin")
```



```{r}
scarabM <- CreateSeuratObject(counts = mut$counts , min.cells = 3, min.features = 200, project = "SRR8257106")

```

```{r}
scarabM[["percent.mt"]] <- PercentageFeatureSet(scarabM, pattern = "ATM")
scarabM[["percent.chloro"]] <- PercentageFeatureSet(scarabM, pattern = "ATC")
```

```{r}
VlnPlot(scarabM, features = c("nFeature_RNA", "nCount_RNA", "percent.mt", "percent.chloro"), ncol = 4)
```
```{r}
scarabM <- subset(scarabM, subset = percent.mt < 0.1 & percent.chloro<0.2)
```

```{r}
VlnPlot(scarabM, features = c("nFeature_RNA", "nCount_RNA", "percent.mt", "percent.chloro"), ncol = 4)
```

```{r}
scarabM <- NormalizeData(scarabM, normalization.method = "LogNormalize", scale.factor = 10000)
```
```{r}
scarabM <- FindVariableFeatures(scarabM, selection.method = "vst", nfeatures = 5000)
```


Scaling the data
```{r}
all.genes <- rownames(scarabM)
scarabM <- ScaleData(scarabM, features = all.genes)
```


Performing PCA 
```{r}
scarabM <- RunPCA(scarabM, features = VariableFeatures(object = scarabM))
```

```{r}
print(scarabM[["pca"]], dims = 1:5, nfeatures = 5)
VizDimLoadings(scarabM, dims = 1:2, reduction = "pca")
```

```{r}
DimPlot(scarabM, reduction = "pca")

```

```{r}
ElbowPlot(scarabM)
```

```{r}
scarabM <- FindNeighbors(scarabM, dims = 1:10)
scarabM <- FindClusters(scarabM, resolution = 0.5)
```

```{r}
scarabM <- RunUMAP(scarabM, dims = 1:10)
```


```{r}
umapplot<-DimPlot(scarabM, reduction = "umap")
ggsave(umapplot,file="~/mydatalocal/tp_ngs_scarabi/results/Featureplot/umap_mutant.png",width=20,height=20,units="cm") 
```

```{r}
scarab.anchors <- FindTransferAnchors(reference = scarabWT, query = scarabM,
                                      dims = 1:30, reference.reduction = "pca")
scarabM <- MapQuery(anchorset = scarab.anchors, reference = scarabWT, query = scarabM,
                       reference.reduction = "pca", reduction.model = "umap")


p1 <- DimPlot(scarabWT, reduction = "umap", group.by = "seurat_clusters", label = TRUE, label.size = 3,
              repel = TRUE) + NoLegend() + ggtitle("Reference annotations")
p2 <- DimPlot(scarabM, reduction = "ref.umap", group.by = "seurat_clusters", label = TRUE,
              label.size = 3, repel = TRUE, split.by = "orig.ident") + NoLegend() + ggtitle("Query transferred labels")
p1 + p2
```

```{r}
sample_names
```

```{r}
cluster_names<-c(sample_names)
```


```{r}
cluster_names[7]
cluster_names[15]
cluster_names[9]
```

```{r}
names(sample_names) <- levels(scarabM)
scarabM <- RenameIdents(scarabM, sample_names)
DimPlot(scarabM, reduction = "umap", label = TRUE, pt.size = 0.5) + NoLegend()
```



